【裁判字號】    95,易,1284
【裁判日期】    950831
【裁判案由】    竊盜
【裁判全文】
臺灣臺中地方法院刑事判決              95年度易字第1284號
公  訴  人  臺灣臺中地方法院檢察署檢察官
被      告  甲○○
            丙○○
                    之1
上列被告等因竊盜案件，經檢察官提起公訴（九十五年度偵字第
六九九二、第七六一二號）及移送併案審理（九十五年度偵字第
一三九五八號），本院判決如下：
    主  文
甲○○連續竊盜，累犯，處有期徒刑壹年肆月，應於刑之執行前
，令入勞動場所強制工作年。扣案之釣魚線壹條、雙面膠帶貳
捲及打火機壹個，均沒收。
丙○○無罪。
    事  實
一、甲○○前曾有搶奪、竊盜等多次前科，其中於民國九十一年
    間，因各犯搶奪、竊盜等罪，經本院於九十一年四月三十日
    、同年五月九日，各判處有期徒刑一年一月、五月，先後於
    同年五月二十三日、同年六月三日確定，嗣並經定應執行之
    刑有期徒刑一年四月確定，於九十二年五月九日縮短刑期假
    釋出監，刑期至九十二年五月十七日屆滿未經撤銷假釋而以
    已執行論，詎仍不知悔改，竟本於犯竊盜罪之習慣，且基於
    意圖為自己不法之所有之概括犯意，先後於如附表一所示之
    時間、地點，持以釣魚線、雙面膠帶及打火機製成之竊盜工
    具，以如附表一所示之方式，竊取如附表一所示之人所管領
    之財物（詳細犯罪時間、地點、方法及所竊取財物均詳如附
    表一所示，又如附表一編號一之竊盜部分起訴書誤載為未遂
    ）。嗣先於九十五年四月四日下午七時五十分許，在臺中市
    西屯區○○○路九四巷六號「大福宮」前為警查獲，並扣得
    甲○○所有供犯罪所用之雙面膠帶一捲；再於同年六月十四
    日下午七時許，在臺中市○○區○○路二段四五三號「松竹
    福德廟」為警查獲，並扣得甲○○所有供犯罪所用之雙面膠
    帶一捲、釣魚線一條及打火機一個。
二、案經臺中市警察局第六分局、第五分局移送臺灣臺中地方法
    院檢察署檢察官偵查起訴及移送併案審理。
    理  由
壹、被告甲○○部分：
一、訊據被告甲○○對於上揭竊盜之事實坦承不諱，且經證人即
    被害人張錦龍、賴德釗、陳碧梧、吳承勳、陳張月美、賴興
    龍、黃清城、證人李政文於警訊時證述屬實，並有贓證物保
    管收據、現場照片附卷可稽，復有扣案之雙面膠帶二捲、釣
    魚線一條及打火機一個足資佐證，足認被告甲○○之自白應
    與事實相符。本案事證明確，被告甲○○之犯行洵堪認定。
二、核被告甲○○所為，係犯刑法第三百二十條第一項之竊盜罪
    。被告甲○○先後多次之竊盜犯行，時間緊接，觸犯構成要
    件相同之罪名，顯係基於概括之犯意反覆為之，為連續犯，
    應依刑法第五十六條之規定論以一罪，並加重其刑。被告甲○○前曾於九十一年間，因各犯搶奪、竊盜等罪，經本院於
    九十一年四月三十日、同年五月九日，各判處有期徒刑一年
    一月、五月，先後於同年五月二十三日、同年六月三日確定
    ，嗣並經定應執行之刑有期徒刑一年四月確定，於九十二年
    五月九日縮短刑期假釋出監，刑期至九十二年五月十七日屆
    滿未經撤銷假釋而以已執行論，有臺灣高等法院被告前案紀
    錄表及臺灣臺中地方法院檢察署刑案資料查註紀錄表各一份
    可按，其前受有期徒刑之執行完畢後，五年以內再犯有期徒
    刑以上之罪，為累犯，應依刑法第四十七條之規定，遞加重
    其刑。爰審酌被告犯罪之動機、目的、手段、年輕力壯，不
    思以一己之力，循正當方式獲取錢財，犯罪所生損害尚屬輕
    微，及犯後坦承犯行，態度良好等一切情狀，量處如主文所
    示之刑。又被告甲○○曾先後於九十二年五月、九十五年二
    月、九十五年三月（即本案不另為免訴部分，詳後述）復多
    次犯竊盜罪，顯見其有犯竊盜罪之習慣，爰依竊盜犯贓物犯
    保安處分條例第三條第一項、第四條、第五條第一項前段之
    規定，諭知應於刑之執行前令入勞動場所強制工作三年，以
    資矯治。末查，扣案之釣魚線一條、雙面膠帶二捲及打火機
    一個，係被告甲○○所有，供其犯竊盜罪所用之物，業據被
    告甲○○供承在卷，爰依刑法第三十八條第一項第二款宣告
    沒收。
三、新舊法比較部分：
（一）按刑法第二條第一項所稱之法律，係指刑罰所依存的整體
      法律狀態，故法律有變更應指足以影響行為的可罰性與法
      律效果的法令因修正或廢止而有所變更而言。所以刑法法
      律變更概念，應界定在法律規定的改變，足以影響刑罰權
      判斷者而言，刑法總則的變更，自然會影響到個別犯罪的
      成立，乃至於法律效果的結構，自屬法律變更，應為新舊
      法之比較。而刑法修正之後，原屬連續犯之數個犯罪行為
      ，依新法應數罪併罰，比較修正前之規定，可依裁判上一
      罪論處，顯然修正前之規定有利於被告，如仍依修正後之
      規定，對於被告極為不利，從而，解釋上對於刑法第二條
      之解釋，應包括此種影響罪刑加重之規定。本件查被告甲○○行為後，刑法第五十六條關於連續犯之規定業已刪除
      ，是被告犯後法律已有變更，而本件被告甲○○於舊法時
      期所犯之多次竊盜罪，依修正施行前刑法第五十六條之規
      定，為連續犯，應論以一罪，並得加重其刑至二分之一；
      而依修正施行後之刑法，並無連續犯之規定，且依新法應
      各別多次論斷之結果（即數罪併罰），其刑度顯較修正前
      應依刑法第五十六條之規定以一連續犯之罪為重，經比較
      新舊法結果，以被告甲○○行為時之規定較有利，新法之
      規定對於被告甲○○並無較為有利之情形，自應依刑法第
      二條第一項前段規定，適用修正施行前之刑法第五十六條
      規定，論以連續犯，且以一竊盜罪論處，並加重其刑。
（二）被告甲○○行為後，刑法第三十三條第五款業已公布施行
      ，修正後刑法第三十三條第五款規定「罰金：新臺幣一千
      元以上，以百元計算之。」，與修正前刑法第三十三條第
      五款規定「罰金：一元以上。」不同。比較新舊法結果，
      以舊法較有利於行為人，新法並無對被告較為有利之情形
      ，故依刑法第二條第一項前段規定，本件被告甲○○所犯
      關於刑法第三百二十條第一項普通竊盜罪之法定刑罰金部
      分，自應適用行為時之法律即修正前刑法第三十三條第五
      款規定決定其罰金部分之法定刑。
（三）再查被告甲○○行為後，業已增訂刑法施行法第一條之一
      ，並於九十五年七月一日施行，且規定：「中華民國九十
      四年一月七日刑法修正施行後，刑法分則編所定罰金之貨
      幣單位為新臺幣。九十四年一月七日刑法修正時，刑法分
      則編未修正之條文定有罰金者，自九十四年一月七日刑法
      修正施行後，就其所定數額提高為三十倍。但七十二年六
      月二十六日至九十四年一月七日新增或修正之條文，就其
      所定數額提高為三倍。」，是就現行刑法中，有關於罰金
      刑處罰之規定已有修正，惟經比較增訂之刑法施行法第一
      條之一與被告甲○○行為時之罰金罰鍰提高標準條例第一
      條前段、現行法規所定貨幣單位折算新台幣條例第二條結
      果，二者規定適用之結果並無不同，則本案即應依被告甲○○行為時之舊法即依罰金罰鍰提高標準條例第一條前段
      為法條適用之依據，附此敘明。
（四）查被告甲○○行為後，刑法第四十七條、第四十九條業已
      修正，修正後刑法第四十七條第一項規定「受徒刑之執行
      完畢，或一部之執行而赦免後，五年以內故意再犯有期徒
      刑以上之罪者，為累犯，加重本刑至二分之一。」，修正
      後刑法第四十九條規定「累犯之規定，於前所犯罪在外國
      法院受裁判者，不適用之。」，與修正前刑法第四十七條
      規定「受有期徒刑之執行完畢，或受無期徒刑或有期徒刑
      一部之執行而赦免後，五年以內再犯有期徒刑以上之罪者
      ，為累犯，加重本刑至二分之一。」修正前刑法第四十九
      條規定「累犯之規定，於前所犯罪依軍法或於外國法院受
      裁判者，不適用之。」不同。修正後刑法關於累犯之規定
      ，其五年以內再犯之罪以故意犯為限，始應論以累犯，惟
      如前案係依軍法審判者，亦應論以累犯。修正前刑法關於
      累犯之規定，其五年以內再犯之罪以有期徒刑以上之罪（
      不分故意犯或過失犯），均應論以累犯，惟如前案係依軍
      法審判者，則不應論以累犯。而新舊法比較，應綜其全部
      之結果，而為比較，是單僅就現行法之規定為比較，尚無
      從認定刑法關於累犯之規定既係新法或舊法對被告有利，
      仍應依個別具體案件為新舊法比較。本案被告甲○○前曾
      受有期徒刑之執行完畢，已如前述，其係前受有期徒刑之
      執行完畢後，五年以內故意再犯本件有期徒刑以上之罪，
      不論依新舊法規定，均應論以累犯，並無有利或不利之情
      形，故本件應依刑法第二條第一項前段規定，逕行適用行
      為時之法律即修正前刑法第四十七條規定，論以累犯，並
      遞加重其刑。
四、
（一）公訴意旨另以：被告甲○○基於意圖為自己不法所有之概
      括犯意，連續於如附表二編號一至三、五至七所示之時間
      、地點，以自製之由雙面膠、銅板、魚線等組合成之釣具
      ，將釣具伸入香油錢箱內竊取香油錢，計竊得香油錢新臺
      幣（下同）七千元，得手後，旋即花用殆盡；復與被告丙○○共同基於意圖為自己不法之所有之犯意聯絡，由被告
      丙○○騎乘車牌號碼ＵＺＡ－三二０號輕型機車，搭載被
      告甲○○至如附表二編號四所示之地點，由被告甲○○以
      前揭手法竊取香油錢。因認被告甲○○此部分亦涉犯刑法
      三百二十條第一項之竊盜罪嫌。
（二）按案件曾經判決確定者，應諭知免訴之判決，並得不經言
      詞辯論為之，刑事訴訟法第三百零二條第一款、第三百零
      七條，分別定有明文。又訴訟上所謂一事不再理之原則，
      關於實質上一罪或裁判上一罪，亦均有其適用，最高法院
      六十年臺非字第七七號著有判例，可資參照。又按判決應
      宣示之，但不經言詞辯論之判決，不在此限，刑事訴訟法
      第二百二十四條第一項定有明文；又裁判制作裁判書者，
      除有特別規定外，應以判決正本送達於當事人、代理人、
      辯護人及其他受裁判之人，同法第二百二十七條第一項亦
      著有規定。是裁判宣示或送達於當事人、代理人、辯護人
      或其他受裁判之人時，始對外發生裁判之效力，如裁判未
      經宣示復未送達者，則對外尚不發生效力，自無拘束力可
      言，最高法院八十二年度臺非字第三一一號刑事判決要旨
      參照（載最高法院刑事裁判書彙編第十三期第三三二頁）
      。依同法第四百五十五條之規定，書記官接受簡易判決原
      本後，應立即制作正本送達於當事人，從而刑事簡易案件
      之判決，既未經宣示，該判決自應以正本送達於當事人時
      ，始對外發生效力，則地方法院依簡易程序判決後，因未
      上訴而確定，其判決確定既判力對於時間效力之範圍，應
      以判決正本送達時為準（臺灣高等法院八十六年法律座談
      會決議參照）。
（三）查被告甲○○行為後，刑法第五十六條關於連續犯之規定
      業已刪除，是被告甲○○行為後法律已有變更，而本件被
      告甲○○於舊法時期所犯之數次竊盜罪，依修正施行前刑
      法第五十六條之規定，為連續犯，應以連續竊盜罪論以一
      罪，並得加重其刑至二分之一；而依修正施行後之刑法，
      並無連續犯之規定，且依新法應各別多次論斷之結果（即
      數罪併罰），其刑度顯較修正前應依刑法第五十六條之規
      定以一連續竊盜罪為重，經比較新舊法結果，以被告甲○○行為時之規定較有利於被告，新法之規定對於被告甲○○並無較為有利之情形，自應依刑法第二條第一項前段規
      定，就被告甲○○上揭所犯之竊盜犯行部分，適用修正施
      行前之刑法第五十六條規定，論以連續竊盜罪，合先敘明
      。訊據被告甲○○固對於上揭連續竊盜之事實均坦承不諱
      ，並經證人李政文於警詢時及證人丁○○、李旻軒、江東
      智、張霽於偵查中證稱屬實，復有扣案之釣魚線一條、雙
      面膠帶二卷、贓款一百五十元、現場照片足稽，固堪認定
      被告甲○○此部分之自白確與事實相符。惟查，被告前已
      於九十五年二月二日下午七時許，在臺中市市○區○○路
      一三八號之「臺中上天宮」，以上揭竊盜方式，竊取「臺
      中上天宮」所有之香油錢三千一百元之竊盜犯行，業經本
      院於九十五年三月二十二日，以九十五年度中簡字第五九
      八號刑事簡易判決判處罰金銀元三千元，該判決正本並分
      別於同年四月四日及同年四月二十一日，各送達檢察官及
      被告甲○○，並於九十五年五月一日確定等情，業據本院
      調取本院九十五年度中簡字第五九八號刑事簡易第一審卷
      宗查閱屬實，復有該刑事簡易判決、送達證書、臺灣高等
      法院被告前案紀錄表附卷足稽，其前案之既判力時點應至
      九十五年四月四日下午五時三十分許（即送達檢察官之時
      ），因上揭如附表二所示被告甲○○所為竊盜犯行之犯罪
      時間與前案即被告甲○○因竊盜罪經判處罰金確定之犯行
      之犯罪時間相距約一、二月，足認本案與該確定判決之竊
      盜犯行間，均時間緊接，方法相同，觸犯構成要件相同之
      罪名，顯係基於概括之犯意反覆為之，而有連續犯之裁判
      上一罪之關係，則此部分應為前案確定判決效力所及，依
      上開說明，本應諭知免訴之判決，惟因此部分與上揭被告
      甲○○經起訴判處有罪之犯罪事實間有連續犯裁判上一罪
      關係，爰不另為免訴之諭知，附此敘明。
五、移送併案審理部分（九十五年度偵字第一三九五八號），即
    被告甲○○所為如附表一編號二至七所示之竊盜犯行，因與
    上揭檢察官起訴經判處有罪部分有連續犯之裁判上一罪關係
    ，應為起訴效力所及，基於審判不可分之原則，本院自得併
    予審理；另移送併案審理之被告甲○○先後於九十五年二月
    二十六日凌晨三時五十九分、同年三月二十二日，各在臺中
    市○區○○路六０三號由吳承勳管理之賴村里育德福德廟、
    臺中市○區○○街七一號前所為之二次竊盜犯行，因此二犯
    行之犯罪時間均在九十五年四月四日前，應為前案既判力效
    力所及，是其此二竊盜犯行部分與上揭經起訴判處有罪部分
    即無連續犯之裁判上一罪關係，本院自無從併案審理，應退
    回移送併辦單位另行依法處理，併予指明。
貳、被告丙○○無罪部分：
一、公訴意旨略以：被告丙○○與被告甲○○共同基於意圖為自
    己不法之所有之犯意聯絡，由被告丙○○騎乘車牌號碼ＵＺ
    Ａ－三二０號輕型機車，搭載被告甲○○至如附表二編號四
    所示之地點，由被告甲○○以前揭手法竊取香油錢。因認被
    告丙○○與被告甲○○共同涉犯刑法第三百二十條第三項、
    第一項之竊盜未遂罪嫌。
二、按犯罪事實應依證據認定之，無證據不得認定犯罪事實；不
    能證明被告犯罪或其行為不罰者，應諭知無罪之判決，刑事
    訴訟法第一百五十四條第二項、第三百零一條第一項分別定
    有明文。又告訴人之告訴，係以使被告受刑事追訴為目的，
    是其陳述是否與事實相符，仍應調查其他證據以資審認。且
    事實之認定，應憑證據，如未能發現相當證據，或證據不足
    以證明，自不能以推測或擬制之方法，以為裁判基礎。且認
    定犯罪事實所憑之證據，雖不以直接證據為限，間接證據亦
    包括在內；然而無論直接或間接證據，其為訴訟上之證明，
    須於通常一般之人均不致有所懷疑，而得確信其為真實之程
    度者，始得據為有罪之認定，最高法院五十二年臺上字第一
    三００號、四十年臺上字第八六號及七十六年臺上字第四九
    八六號分別著有判例可資參照。又刑事訴訟法第一百六十一
    條第一項規定：檢察官就被告犯罪事實，應負舉證責任，並
    指出證明之方法。因此，檢察官對於起訴之犯罪事實，應負
    提出證據及說服之實質舉證責任。倘其所提出之證據，不足
    為被告有罪之積極證明，或其闡明之證明方法，無從說服法
    官以形成被告有罪之心證，基於無罪推定之原則，自應為被
    告無罪判決之諭知（最高法院九十二年臺上字第一二八號判
    例意旨參照）。
三、本案公訴人認被告丙○○涉犯上開竊盜罪嫌，無非係以證人
    丁○○、李旻軒於偵查中所證稱被告丙○○於被告甲○○行
    竊香油錢時，其係乘坐在前揭機車上，且能清楚目睹被告甲○○正手持工具伸入香油筒內竊取香油錢，並有現場圖附卷
    足稽，被告丙○○見到被告甲○○著手行竊並未當場制止，
    反而繼續滯留現場等候被告甲○○，其主觀上應與被告甲○○有共同行竊之犯意聯絡甚明為其主要論據。惟訊據被告丙○○堅決否認有何竊盜犯行，辯稱：伊雖曾於上揭時間騎機
    車搭載被告甲○○至上揭廟宇，但當時係被告甲○○臨時說
    他要去打電話，伊方停車在路旁等候，並沒有幫被告甲○○
    把風等語。
四、經查：
（一）被告丙○○固於檢察官偵訊時及本院審理時坦認其有騎乘
      前揭機車並搭載被告甲○○前往如附表二編號四所之地點
      ，惟被告甲○○於九十五年三月二十九日偵訊時已具結供
      稱：「（問：誰提議去偷香油錢？）是我自己一人去偷的
      ……。」、「（問：丙○○幫忙把風？）沒有，他不知情
      。」等語（見九十五年度偵字第六九九二號偵查卷第十頁
      、十一頁），復於九十五年四月二十日偵訊時供稱：「（
      今年三月二十九日凌晨一點五分時，在旅順路與梅川西路
      四段口梅川福德宮香油錢偷竊經過？）……當日是丙○○
      騎車，騎到福德宮停下來，我就跟他說要打個電話，然後
      我就進去偷香油錢，我沒有告訴他我要去偷香油錢，然後
      我就被守望相助隊的人捉到，這次是我自己一個人偷的…
      …。」、「我叔叔不是共犯，他完全不知道我要去偷東西
      。」、「（你有無手機？）沒有。」等語（見九十五年度
      偵字第七六一二號偵查卷，第二二至二三頁），並於本院
      訊問時供稱：「（丙○○有無參與竊取？）他本來要載我
      回家，我跟他說我要下車打電話，叫他在路邊等我，我上
      完廁所臨時起意要竊取香油錢，前後時間不到兩、三分鐘
      ，後來就有一部車過來停在丙○○前面，我就先跑，丙○○沒有跑，他不知道我要去竊取。」等語，並於本院審理
      時再次供述屬實，經核與被告丙○○於警詢、偵查中及本
      院準備程序中供述之情節相符。又參以被告甲○○於本院
      審理時亦供稱其並無行動電話，且於為警當場查獲時亦未
      從被告甲○○身上查獲有何行動電話機具等情，況於該現
      場之香油筒左方約二公尺處確有一具投幣式公共電話，亦
      為證人李旻軒、江東智、張霽於偵訊時具結證述屬實，並
      有現場照片附卷可稽（見臺中市第五分局警卷第三十頁）
      ，因該香油筒前方供擺放祭品之桌上置有一紙箱，該紙箱
      高度與香油筒高度相當，於特定角度下即有可能擋住後方
      之香油筒，廟裡雖有點燈，然畢竟仍屬昏暗，且該公共電
      話距該香油筒位置僅距約二公尺，被告丙○○僅雖可見被
      告甲○○步行前往廟裡之公共電話，但未明確見到被告甲○○以前揭方式竊取該香油筒內之金錢之行為，衡情亦屬
      合理。故被告丙○○辯稱伊係因被告林楷棆欲打電話而將
      機車停放於該處，並不知被告甲○○有竊取該香油筒內之
      金錢，尚與常情無悖，應堪採信。
（二）又被告丙○○於警詢時供稱：「（問；你與甲○○是否認
      識？關係為何？）昨天（二十八日）剛認識。甲○○是我
      朋友的兒子，我到他家找他父親才認識的。」（見臺中市
      第五分局警卷第二頁），於本院準備程序時亦供稱：「當
      天是與甲○○第一天見面，甲○○是我朋友乙○○的兒子
      ，那天剛好遇到乙○○，之後至乙○○家坐坐，之後我要
      回家，甲○○要載我回家，我說機車我騎就好了……。」
      等語（以上見本院審理卷，第五九頁）。是被告丙○○僅
      因探視友人即被告甲○○之父親而始與被告甲○○認識，
      而因被告丙○○無交通工具可供返回家中，由被告甲○○
      提供前揭機車並由被告丙○○騎乘搭載被告甲○○返回被
      告丙○○住處，衡諸社會一般常情，共同犯罪者間通常皆
      具有相當之信任關係以利於犯罪行為相互支援照應時無須
      擔心其他共同犯罪者是否盡力完成犯罪行為及是否遭其他
      共同犯罪者之出賣或犧牲，是被告丙○○及甲○○二人間
      相識不過一天，其交情應仍屬淺薄，當不致於返回被告丙○○住處途中，即可迅速就行竊該香油筒內之金錢達成犯
      意聯絡，並約定由被告甲○○下手行竊而由被告丙○○在
      旁把風，是被告丙○○上揭所辯，應屬可採。
（三）再查，所謂把風者，係指於他人下手實施犯罪時，在旁施
      以警戒，於犯罪將遭發現或已被發現時，對下手者施以警
      告以便及時逃離而言。證人丁○○於偵訊時雖具結供稱：
      「（問：今年三月二十九日凌晨一點五分時，在旅順路與
      梅川西路四段口梅川福德宮香油錢被竊經過？）當天我從
      我家騎機車要去守望相助隊，經過廟旁時，當時我看到庭
      上的被告拿東西在勾香油筒裡的錢，在廟門口還有另一名
      男子坐在機車上，然後我馬上騎去守望隊通知，然後守望
      相助隊就過來協助……。」（見九十五年度偵字第七六一
      二號偵查卷第二十頁、二一頁），證人丁○○雖於見到被
      告甲○○以前揭方式竊取該香油筒內之金錢時，被告丙○○確有坐在機車上之事實，然尚不得僅以被告丙○○坐在
      機車上之情，即遽認被告丙○○有為在場把風之行為。至
      證人李旻軒亦於偵訊時具結供稱被告丙○○停放機車之處
      距該香油筒僅約七公尺，且當時廟門口有點燈，所以從機
      車上可以清楚看到香油筒的位置，並當庭繪製現場圖附卷
      ，惟此僅得證明被告丙○○停放機車之處所與該香油筒間
      並無阻礙而為視線所及，尚不足據此認定被告丙○○確在
      被告甲○○行竊該香油筒內金錢之時有為在旁把風之行為
      。又參以被告丙○○於查獲現場遭逮捕時，係當場於機車
      旁為警逮捕，並無逃逸之情形，與被告甲○○係於現場逃
      逸後經證人李旻軒、江東智及張霽追上逮捕後交由現場之
      警方處理之情形不同，此亦據證人李旻軒、江東智、張霽
      於偵訊時具結供稱屬實。是若依上揭證人丁○○、李旻軒
      所述之情節即可推斷被告丙○○當日係在場負責把風行為
      ，以被告丙○○當時之視線所及，則其在發現被告甲○○
      行竊遭發現，並已逃逸後，衡情亦會順勢逃逸，當無在現
      場等待警方人員到達後加以逮捕之可能。此益徵被告丙○○當日並無在被告甲○○行竊之時，負責把風之行為甚明
      。
五、綜上所述，本案並無積極證據足認被告丙○○有何公訴意旨
    所指竊盜罪嫌，尚難僅以被告丙○○僅在現場等候被告甲○○之事實，即率以認定被告丙○○有與被告甲○○共同行竊
    之犯意聯絡及行為分擔。此外，本院復查無其他積極證據足
    資證明被告丙○○有何與被告甲○○共同竊盜之犯行，既不
    能證明被告丙○○犯罪，揆諸前開法條說明，應為被告丙○○無罪之諭知。
六、被告丙○○經合法傳喚，無正當理由不到庭，因本院認為被
    告丙○○部分應諭知無罪之判決，爰不待其陳述逕行判決。
據上論斷，應依刑事訴訟法第二百九十九條第一項前段、第三百
零一條第一項、第三百零六條，刑法第二條第一項前段、（修正
前）第五十六條、第三百二十條第一項、（修正前）第四十七條
、第三十八條第一項第二款，竊盜犯贓物犯保安處分條例第三條
第一項、第四條、第五條第一項前段，罰金罰鍰提高標準條例第
一條前段，判決如主文。
中    華    民    國    95    年    8     月    31    日
                  臺灣臺中地方法院刑事第十一庭
                          審判長法  官  林源森
                                法  官  丁智慧
                                法  官  王世華
上正本證明與原本無異。
如不服本判決，應於送達後十日內向本院提出上訴狀（須附繕
本），上訴於台灣高等法院台中分院。
                                書記官  劉易柔
中    華    民    國    95    年    8     月    31    日
附表一：
┌──┬──────┬───────┬─────┬─────┬─────────────────┐
│編號│時        間│地        點  │ 被害人   │竊得財物  │竊取方法                          │
│    │            │              │          │（新臺幣）│                                  │
├──┼──────┼───────┼─────┼─────┼─────────────────┤
│一  │九十五年四月│臺中市西屯區福│大福宮    │一百五十元│由被告甲○○駕駛新芳機車行所有之Ｕ│
│    │四日十九時三│恩里工業一路九│（管理人張│（起訴書附│ＺＡ－３２０號輕型機車，行經該處時│
│    │十分許      │十四巷六號「大│錦龍）    │表誤載為未│發現其內有一只香油筒，甲○○即下車│
│    │            │福宮」        │          │遂）      │以雙面膠接續黏貼硬幣並用釣魚線纏繞│
│    │            │              │          │          │後，將硬幣丟入香油箱內，再以釣魚方│
│    │            │              │          │          │式拉線，利用硬幣上雙面膠黏貼香油箱│
│    │            │              │          │          │內之現金，於得手部分現金後，因有民│
│    │            │              │          │          │民眾李政文行經該處發現可疑並向巡邏│
│    │            │              │          │          │員警表示後遭員警逮捕。            │
├──┼──────┼───────┼─────┼─────┼─────────────────┤
│二  │九十五年六月│臺中市北屯區松│松竹福德廟│五百元    │由被告甲○○駕駛於九十五年三月二十│
│    │十四日十九時│竹路二段四五三│（管理人賴│          │二日十九時許竊得之呂梅櫻所有之車號│
│    │許          │號「松竹福德廟│德釗）    │          │ＶＮＰ－３１０號輕型機車（此竊盜部│
│    │            │」            │          │          │分業為本院九十五年度中簡字第五九八│
│    │            │              │          │          │號刑事簡易判決確定效力所及）後，懸│
│    │            │              │          │          │掛新芳機車行所有之ＵＺＡ－３２０號│
│    │            │              │          │          │車牌，行經該處發現其內有一只香油筒│
│    │            │              │          │          │，即下車以雙面膠接續黏貼硬幣並用釣│
│    │            │              │          │          │魚線纏繞後，將硬幣丟入香油箱內，再│
│    │            │              │          │          │以釣魚方式拉線，利用硬幣上雙面膠黏│
│    │            │              │          │          │貼香油箱內之現金之方式，竊取香油筒│
│    │            │              │          │          │內之金錢。                        │
├──┼──────┼───────┼─────┼─────┼─────────────────┤
│三  │九十五年六月│臺中市西屯區惠│惠來廟    │一千五百元│同上                              │
│    │十九日十六時│來路一一○號「│（管理人陳│          │                                  │
│    │許          │惠來廟」      │碧梧）    │          │                                  │
├──┼──────┼───────┼─────┼─────┼─────────────────┤
│四  │九十五年六月│臺中市北區健行│賴村里育德│三千元    │同上                              │
│    │二十二日四時│路六○三號「賴│福德廟（管│          │                                  │
│    │許          │村里育德福德廟│理人吳承勳│          │                                  │
│    │            │」            │）        │          │                                  │
├──┼──────┼───────┼─────┼─────┼─────────────────┤
│五  │九十五年六月│臺中市北區太原│何福福德廟│一百元    │同上                              │
│    │二十三日二十│路一段二七五號│（管理人陳│          │                                  │
│    │三時許      │「何福福德廟」│張月美）  │          │                                  │
├──┼──────┼───────┼─────┼─────┼─────────────────┤
│六  │九十五年六月│臺中市北區英才│英才福德祠│一千五百元│同上                              │
│    │二十五日十二│路三八八號「英│（管理人賴│          │                                  │
│    │時許        │才福德祠」    │興龍）    │          │                                  │
├──┼──────┼───────┼─────┼─────┼─────────────────┤
│七  │九十五年六月│臺中市北區中華│福全境福德│六百元    │同上                              │
│    │二十七日十二│路二段一七一號│廟（管理人│          │                                  │
│    │時許        │「福全境福德廟│黃清城）  │          │                                  │
│    │            │」            │          │          │                                  │
└──┴──────┴───────┴─────┴─────┴─────────────────┘
 附表二：
┌──┬──────┬───────┬─────┬─────┬─────────────────┐
│編號│時        間│地        點  │ 被害人   │竊得財物  │竊取方法                          │
├──┼──────┼───────┼─────┼─────┼─────────────────┤
│一  │九十五年三月│臺中市中區中華│大湖福德祠│一千元    │由被告甲○○以雙面膠黏貼硬幣及釣魚│
│    │二十一日五時│路與精武路口「│          │          │線後，再以釣魚拉線之方式，竊取香油│
│    │許          │大湖福德祠」  │          │          │箱內之現金。                      │
├──┼──────┼───────┼─────┼─────┼─────────────────┤
│二  │九十五年三月│臺中市西屯區智│開漳聖王廟│二千元    │由被告甲○○以雙面膠黏貼硬幣及釣魚│
│    │二十五日二十│惠街與惠來路三│          │          │線後，再以釣魚拉線之方式，竊取香油│
│    │時許        │段路口「開漳聖│          │          │箱內之現金。                      │
│    │            │王廟」        │          │          │                                  │
├──┼──────┼───────┼─────┼─────┼─────────────────┤
│三  │九十五年三月│臺中市西屯區上│福德祠    │一千元    │由被告甲○○以雙面膠黏貼硬幣及釣魚│
│    │二十八日二十│石北五巷與西屯│          │          │線後，再以釣魚拉線之方式，竊取香油│
│    │時許        │路口「福德祠」│          │          │箱內之現金。                      │
├──┼──────┼───────┼─────┼─────┼─────────────────┤
│四  │九十五年三月│臺中市北屯區旅│梅川福德宮│未遂      │由被告丙○○駕駛新芳機車行所有之Ｕ│
│    │二十九日一時│順路與梅川西路│          │          │ＺＡ－３２０號輕機車搭載甲○○行經│
│    │五分許      │四段路口「梅川│          │          │該「梅川福德宮」時，發現其內有一只│
│    │            │福德宮」      │          │          │香油箱，甲○○自行下車以打火機一只│
│    │            │              │          │          │綁一條釣魚線，另一端用十元硬幣二枚│
│    │            │              │          │          │、五元硬幣一枚排列沾黏雙面膠後，放│
│    │            │              │          │          │入該香油箱內沾黏香油箱內之現金，於│
│    │            │              │          │          │行將得手之際遭警方到達現場逮捕而未│
│    │            │              │          │          │得逞。                            │
├──┼──────┼───────┼─────┼─────┼─────────────────┤
│五  │九十五年三月│臺中市北區大雅│太白宮廟宇│一千五百元│由被告甲○○以雙面膠黏貼硬幣及釣魚│
│    │二十九日十一│路二二０巷九弄│          │          │線後，再以釣魚拉線之方式，竊取香油│
│    │時許        │十之二號「太白│          │          │箱內之現金。                      │
│    │            │宮廟宇」      │          │          │                                  │
├──┼──────┼───────┼─────┼─────┼─────────────────┤
│六  │九十五年三月│臺中市北區文祥│福全境廟宇│八百元    │由被告甲○○以雙面膠黏貼硬幣及釣魚│
│    │三十一日二十│街四十五號「福│          │          │線後，再以釣魚拉線之方式，竊取香油│
│    │時許        │全境廟宇」    │          │          │箱內之現金。                      │
├──┼──────┼───────┼─────┼─────┼─────────────────┤
│七  │九十五年四月│臺中市西屯區福│大福宮    │七百元    │由被告甲○○以雙面膠黏貼硬幣及釣魚│
│    │四日前二星期│恩里工業一路九│          │          │線後，再以釣魚拉線之方式，竊取香油│
│    │某日時許    │十四巷六號「大│          │          │箱內之現金。                      │
│    │            │福宮」        │          │          │                                  │
└──┴──────┴───────┴─────┴─────┴─────────────────┘


司法院資訊處製作；財團法人民間司法改革基金會備份。
